<?xml version='1.0' encoding='utf-8'?>
<verb default="diúscair" disambig="">
  <verbalNoun default="diúscairt" />
  <verbalAdjective default="diúscartha" />
  <tenseForm default="diúscair" tense="Past" dependency="Indep" person="Base" />
  <tenseForm default="diúscraíomar" tense="Past" dependency="Indep" person="Pl1" />
  <tenseForm default="diúscraíodar" tense="Past" dependency="Indep" person="Pl3" />
  <tenseForm default="diúscraíodh" tense="Past" dependency="Indep" person="Auto" />
  <tenseForm default="diúscair" tense="Past" dependency="Dep" person="Base" />
  <tenseForm default="diúscraíomar" tense="Past" dependency="Dep" person="Pl1" />
  <tenseForm default="diúscraíodar" tense="Past" dependency="Dep" person="Pl3" />
  <tenseForm default="diúscraíodh" tense="Past" dependency="Dep" person="Auto" />
  <tenseForm default="diúscraíodh" tense="PastCont" dependency="Indep" person="Base" />
  <tenseForm default="diúscraínn" tense="PastCont" dependency="Indep" person="Sg1" />
  <tenseForm default="diúscraíteá" tense="PastCont" dependency="Indep" person="Sg2" />
  <tenseForm default="diúscraímis" tense="PastCont" dependency="Indep" person="Pl1" />
  <tenseForm default="diúscraídís" tense="PastCont" dependency="Indep" person="Pl3" />
  <tenseForm default="diúscraítí" tense="PastCont" dependency="Indep" person="Auto" />
  <tenseForm default="diúscraíodh" tense="PastCont" dependency="Dep" person="Base" />
  <tenseForm default="diúscraínn" tense="PastCont" dependency="Dep" person="Sg1" />
  <tenseForm default="diúscraíteá" tense="PastCont" dependency="Dep" person="Sg2" />
  <tenseForm default="diúscraímis" tense="PastCont" dependency="Dep" person="Pl1" />
  <tenseForm default="diúscraídís" tense="PastCont" dependency="Dep" person="Pl3" />
  <tenseForm default="diúscraítí" tense="PastCont" dependency="Dep" person="Auto" />
  <tenseForm default="diúscraíonn" tense="PresCont" dependency="Indep" person="Base" />
  <tenseForm default="diúscraím" tense="PresCont" dependency="Indep" person="Sg1" />
  <tenseForm default="diúscraímid" tense="PresCont" dependency="Indep" person="Pl1" />
  <tenseForm default="diúscraítear" tense="PresCont" dependency="Indep" person="Auto" />
  <tenseForm default="diúscraíonn" tense="PresCont" dependency="Dep" person="Base" />
  <tenseForm default="diúscraím" tense="PresCont" dependency="Dep" person="Sg1" />
  <tenseForm default="diúscraímid" tense="PresCont" dependency="Dep" person="Pl1" />
  <tenseForm default="diúscraítear" tense="PresCont" dependency="Dep" person="Auto" />
  <tenseForm default="diúscróidh" tense="Fut" dependency="Indep" person="Base" />
  <tenseForm default="diúscróimid" tense="Fut" dependency="Indep" person="Pl1" />
  <tenseForm default="diúscrófar" tense="Fut" dependency="Indep" person="Auto" />
  <tenseForm default="diúscróidh" tense="Fut" dependency="Dep" person="Base" />
  <tenseForm default="diúscróimid" tense="Fut" dependency="Dep" person="Pl1" />
  <tenseForm default="diúscrófar" tense="Fut" dependency="Dep" person="Auto" />
  <tenseForm default="diúscródh" tense="Cond" dependency="Indep" person="Base" />
  <tenseForm default="diúscróinn" tense="Cond" dependency="Indep" person="Sg1" />
  <tenseForm default="diúscrófá" tense="Cond" dependency="Indep" person="Sg2" />
  <tenseForm default="diúscróimis" tense="Cond" dependency="Indep" person="Pl1" />
  <tenseForm default="diúscróidís" tense="Cond" dependency="Indep" person="Pl3" />
  <tenseForm default="diúscrófaí" tense="Cond" dependency="Indep" person="Auto" />
  <tenseForm default="diúscródh" tense="Cond" dependency="Dep" person="Base" />
  <tenseForm default="diúscróinn" tense="Cond" dependency="Dep" person="Sg1" />
  <tenseForm default="diúscrófá" tense="Cond" dependency="Dep" person="Sg2" />
  <tenseForm default="diúscróimis" tense="Cond" dependency="Dep" person="Pl1" />
  <tenseForm default="diúscróidís" tense="Cond" dependency="Dep" person="Pl3" />
  <tenseForm default="diúscrófaí" tense="Cond" dependency="Dep" person="Auto" />
  <moodForm default="diúscraíodh" mood="Imper" person="Base" />
  <moodForm default="diúscraím" mood="Imper" person="Sg1" />
  <moodForm default="diúscair" mood="Imper" person="Sg2" />
  <moodForm default="diúscraímis" mood="Imper" person="Pl1" />
  <moodForm default="diúscraígí" mood="Imper" person="Pl2" />
  <moodForm default="diúscraídís" mood="Imper" person="Pl3" />
  <moodForm default="diúscraítear" mood="Imper" person="Auto" />
  <moodForm default="diúscraí" mood="Subj" person="Base" />
  <moodForm default="diúscraímid" mood="Subj" person="Pl1" />
  <moodForm default="diúscraítear" mood="Subj" person="Auto" />
</verb>
